【裁判字號】    96,訴,4472
【裁判日期】    970403
【裁判案由】    槍砲彈藥刀械管制
【裁判全文】
臺灣板橋地方法院刑事判決              96年度訴字第4472號
公  訴  人  臺灣板橋地方法院檢察署檢察官
被      告  乙○○
指定辯護人  本院公設辯護人  甲○○
上列被告因違反槍砲彈藥刀械管制條例案件，經檢察官提起公訴
（96年度偵字第24021號），本院判決如下：
    主  文
乙○○未經許可，持有其他可發射子彈具有殺傷力之改造手槍，
處有期徒刑年，併科罰金新臺幣伍萬元，罰金如易服勞役，以
新臺幣壹仟元折算壹日。扣案之改造手槍壹支（含彈匣壹個、槍
枝管制編號：0000000000）及鋼珠子彈壹顆均沒收之。
    事  實
一、乙○○明知真實姓名年籍不詳僅知綽號「阿河」之成年男子
    ，於民國（下同）96年3 月間某日，在臺北縣三重市○○街
    ○路邊攤附近，所交付之改造手槍1 枝（含彈匣1 個，槍枝
    管制編號0000000000）及鋼珠子彈2 顆，均可供擊發且具殺
    傷力，屬管制槍械及子彈，竟無故持有之。嗣於96年10月8
    日下午5 時20分許，在臺北縣三重市○○○路○ 段324 號，
    經警當場查獲，並扣得改造手槍1 枝（含彈匣1 個，槍枝管
    制編號0000000000）及鋼珠子彈2 顆（經鑑定試射1 顆，剩
    餘1顆）。
二、案經臺北縣政府警察局三重分局報請臺灣板橋地方法院檢察
    署檢察官偵查起訴。
    理  由
一、上揭事實，業據被告乙○○迭於警詢、偵查及本院準備程序
    與審理時供承不諱，且上開查扣之槍彈，經送請內政部警政
    署刑事警察局以性能檢驗法及試射法鑑定結果為：改造手
    槍1 枝（槍枝管制編號0000000000），認係改造手槍，由仿
    GLOCK 廠27型半自動手槍製造之槍枝，換裝土造金屬槍管而
    成，擊發功能正常，可擊發適用子彈使用，認具殺傷力。
    鋼珠子彈2 顆，認均係非制式子彈，由金屬彈殼組合直徑8.
    0 ±0.5mm 鋼珠而成，採樣1 顆試射，可擊發，認具殺傷力
    ，有該局96年11月9 日刑鑑字第0960160667號槍彈鑑定書1
    份在卷可佐。是以被告之自白核與事實相符。本案罪證明確
    ，被告犯行洵堪認定。
二、核被告所為，係犯槍砲彈藥刀械管制條例第8 條第4 項之未
    經許可持有其他可發射子彈具有殺傷力之改造手槍罪及同條
    例第12條第4 項未經許可持有子彈罪。被告以一行為同時觸
    犯上開二罪名，為想像競合犯，依刑法第55條規定，應從一
    重之槍砲彈藥刀械管制條例第8 條第4 項之未經許可持有其
    他可發射子彈具有殺傷力之改造手槍罪處斷。爰審酌被告明
    知非法持有改造手槍係嚴重觸法行為，其竟無視法律規定，
    未經許可持有本件扣案具殺傷力之槍、彈，對社會治安造成
    之隱藏危害甚大，惡行已屬非輕，惟念被告犯罪後坦承犯行
    深具悔意等一切情狀，量處如主文所示之刑，並就罰金部分
    ，諭知易服勞役之折算標準，以資懲儆。至辯護人以被告所
    持有之槍彈已悉數為警查獲，並無流入市面，對於社會公安
    之影響不大，被告犯罪之情節尚屬輕微，認仍科以法定刑，
    實有情輕法重之嫌，為此請求依刑法第59條之規定酌減其刑
    ；惟查：刑法第59條規定犯罪情狀顯可憫恕，認科最低度刑
    仍嫌過重者，得酌量減輕其刑，固為法院得自由裁量之事項
    ，然並非漫無限制，必須犯罪另有特殊之原因與環境，在客
    觀上足以引起一般同情，認為即予宣告法定最低度刑，猶嫌
    過重者，始有其適用。是法院為此項裁量減輕時，必須就被
    告全部犯罪情狀在客觀上是否足以引起社會上一般人之同情
    而可憫恕之情形，而予以審酌；然查，本件被告高中畢業受
    有教育，自應深知槍彈嚴重危害社會秩序，卻收受他人所交
    付之槍彈而持有之，期間更長達6 、7 月之久，縱事後所持
    有之槍彈悉數為警查獲，並無流入市面，但亦無礙於之前對
    於社會治安之影響，且依客觀之情狀亦無可以引起一般人同
    情，而達顯堪憫恕之程度。是以本院認並無刑法第59條酌予
    減減其刑之適用，附此說明。
三、至扣案之上揭之改造手槍壹支（含彈匣1 個、槍枝管制編號
    ：0000000000）、鋼珠子彈1 顆，均係屬違禁物，應依法宣
    告沒收之；另鑑定時將其中鋼珠子彈1 顆予以試射，顯已失
    違禁物之性質，自無庸再予諭知沒收，併予敘明。
據上論斷，應依刑事訴訟法第299 條第1 項前段，槍砲彈藥刀械
管制條例第8 條第4 項、第12條第4 項，刑法第11條前段、第55
條、第42條第3 項、第38條第1項第1款，判決如主文。
本案經檢察官吳文正到庭執行職務
中    華    民    國    97    年    4     月    3     日
                刑事第五庭審判長法  官  陳 財 旺
                                法  官  黎 錦 福
                                法  官  潘 長 生
以上正本證明與原本無異。
如不服本判決，應於送達後10日內敘明理由向本院提出上訴狀。
                                書記官  彭 麗 紅
中    華    民    國    97    年    4     月    3     日
附錄本判決論罪科刑之法條：
槍砲彈藥刀械管制條例第8 條
未經許可，製造、販賣或運輸鋼筆槍、瓦斯槍、麻醉槍、獵槍、
空氣槍或第4 條第1 項第1 款所定其他可發射金屬或子彈具有殺
傷力之各式槍砲者，處無期徒刑或5 年以上有期徒刑，併科新臺
幣1 千萬元以下罰金。
未經許可，轉讓、出租或出借前項所列槍枝者，處5 年以上有期
徒刑，併科新臺幣1 千萬元以下罰金。
意圖供自己或他人犯罪之用，而犯前二項之罪者，處無期徒刑或
7 年以上有期徒刑，併科新臺幣1 千萬元以下罰金。
未經許可，持有、寄藏或意圖販賣而陳列第1 項所列槍枝者，處
3 年以上10年以下有期徒刑，併科新臺幣7 百萬元以下罰金。
第1項至第3 項之未遂犯罰之。
槍砲彈藥刀械管制條例第12條
未經許可，製造、販賣或運輸子彈者，處1 年以上7 年以下有期
徒刑，併科新台幣5 百萬元以下罰金。
未經許可，轉讓、出租或出借子彈者，處6 月以上5 年以下有期
徒刑，併科新台幣3 百萬元以下罰金。
意圖供自己或他人犯罪之用，而犯前2 項之罪者，處3 年以上10
年以下有期徒刑，併科新台幣7 百萬元以下罰金。
未經許可，持有、寄藏或意圖販賣而陳列子彈者，處5 年以下有
期徒刑，併科新台幣3 百萬元以下罰金。
第1項至第3 項之未遂犯罰之。


司法院資訊處製作；財團法人民間司法改革基金會備份。
